臺灣板橋地方法院刑事判決　　　　　　　 93年度訴字第711號
公　訴　人　臺灣板橋地方法院檢察署檢察官
被　　　告　乙○○
指定辯護人　本院公設辯護人甲○○
上列被告因違反槍砲彈藥刀械管制條例案件，經檢察官提起公訴
（93年度核退偵字第260 號），及併案審理（臺灣板橋地方法院
檢察署93年度核退偵字第337 號、臺灣桃園地方法院檢察署93年
度偵字第15904 號），本院判決如下：
    主  文
乙○○連續未經許可，寄藏可發射子彈具有殺傷力之改造玩具手
槍，累犯，處有期徒刑年陸月，併科罰金新台幣壹拾萬元，罰
金如易服勞役，以銀元佰元即新台幣玖佰元折算壹日。扣案之
可發射子彈具有殺傷力改造玩具手槍伍支（均含彈匣壹個，槍枝
管制編號0000000000號、0000000000號、0000000000號、000000
0000號、0000000000號）、直徑約九釐米土造子彈肆拾肆顆、直
徑約七點七釐米土造子彈肆顆、直徑約八點五釐米土造子彈柒顆
、槍管陸拾支、撞針捌拾壹支，均沒收。
    事  實
一、乙○○於民國80年間因違反麻醉藥品管理條例案件，經本院
    於同年12月20日判處有期徒刑5 年2 月，經臺灣高等法院於
    81年4 月21日駁回上訴確定，於83年2 月8 日縮短刑期假釋
    出監，觀護結束日期85年10月9 日，又於85年間因傷害等案
    件，經本院於86年5 月19日以85年度易字7210號就傷害部分
    判處有期徒刑3 月、就毀損部分判處有期徒刑2 月，定應執
    行有期徒刑5 月，於86年6 月25日易科罰金執行完畢，另於
    86年間因違反前開條例等案件，經本院於86年6 月18日以86
    年度易字第2541號就違反該條例案件判處有期徒刑6 月、就
    違反槍砲彈藥刀械管制條例案件判處拘役50日，於86年11月
    17日易科罰金執行完畢，上述假釋經撤銷，於88年12月7 日
    縮短刑期假釋出監，於89年9 月11日縮短刑期執行完畢，其
    於89年間因傷害案件，經本院於90年8 月28日以90易字第73
    5 號判處有期徒刑4 月，於90年9 月24日確定，其再於90年
    間因違反毒品危害防制條例案件，經本院於90年10月26日以
    90年度板簡字第1525號判處有期徒刑4 月，於90年12月24日
    確定，後2 案更定其刑為有期徒刑7 月，接續執行，於91年
    10月25日執行完畢（以上入監執行部分，構成累犯），其於
    93年間因違反毒品危害防制條例案件，經本院於93年4 月30
    日以93年度訴字第387 號就施用第一級毒品部分判處有期徒
    刑9 月、就施用第二級毒品部分判處有期徒刑6 月，定應執
    行有期徒刑1 年2 月，於93年7 月15日確定，於93年復間因
    違反毒品危害防制條例案件，經本院於94年2 月17日以94年
    度訴字第36號就施用第一級毒品部分判處有期徒刑10月、就
    施用第二級毒品部分判處有期徒刑7 月，定應執行有期徒刑
    1 年3 月，末2 案接續執行，現於臺灣臺北監獄臺北分監執
    行中。其不思悛悔，(一)竟基於未經許可持有可發射子彈具有
    殺傷力改造玩具手槍之故意，因其真實姓名、年籍不詳、綽
    號「阿明」之成年友人於92年10月底之某日，攜帶槍彈至其
    臺北縣土城市○○路○ 段318 巷19弄10號5 樓其住處展示，
    其即以新台幣（下同）35,000元之代價，向「阿明」購得可
    發射子彈具有殺傷力之仿GLOCK 廠改造玩具手槍1 支（槍枝
    管制編號0000000000號，含彈匣1 個，下同），同時基於未
    經許可寄藏可發射子彈具有殺傷力改造玩具手槍、子彈等概
    括犯意，受「阿明」之託，將「阿明」所有可發射子彈具殺
    傷力之仿WALTHE R廠PPK /S型改造玩具手槍（槍枝管制編號
    0000000000號，含彈匣1 個，下同）、可發射子彈具有殺傷
    力之仿GLOCK 廠27型改造玩具手槍（槍枝管制編號00000000
    0 0 號，含彈匣1 個，下同）各1 支及直徑約9 釐米土造子
    彈66顆（鑑定採樣22顆試射，驗餘44顆）等，藏於前址5 樓
    頂水塔下方，嗣92年11月6 日中午12時30分許，其在前址5
    樓，為警查獲槍枝管制編號0000000000號改造玩具手槍，遂
    同日下午3 時許，帶同警方於同址5 樓頂水塔下起出槍枝管
    制編號0000000000號、0000000000號2 支改造玩具手槍及前
    述土造子彈66顆。(二)其復承上基於未經許可寄藏可發射子彈
    具殺傷力改造玩具手槍及子彈之概括犯意，及基於未經許可
    寄藏可發射子彈具殺傷力改造玩具手槍主要組成零件之故意
    ，於93年5 月間之某日，基於未經許可寄藏可發射子彈具有
    殺傷力改造玩具手槍、子彈暨其主要組成零件等故意，因其
    真實姓名、年籍不詳、綽號「慶輝」之成年友人積欠其賭債
    300,000 元，「慶輝」乃將渠所有可發射子彈具有殺傷力改
    造玩具手槍2 支（槍枝管制編號分別為0000000000號、0000
    000000號）、具殺傷力土造子彈16顆（臺灣桃園地方法院檢
    察署93年度偵字第15904 號併案意旨書誤載下列扣案之子彈
    數為12顆）及改造玩具手槍主要組成零件之槍管、撞針1 批
    質押予乙○○，乙○○並將之分別寄藏於桃園縣龜山鄉○○
    街73巷19弄8 號樓梯口及桃園縣龜山鄉○○路67 號 旁水塔
    下，而於93年7 月12日上午11時20分許及同日下午2 時20分
    許，由乙○○帶警至在前述2 處共扣得可發射子彈具殺傷力
    之仿FN廠1910型改造玩具手槍（槍枝管制編號0000000000號
    ，含彈匣1 個，下同）、仿WALTHER 廠PPK/S 型改造玩具手
    槍（槍枝管制編號00 00000000 號，含彈匣1 個，下同）各
    1 支、直徑約7.7 釐米土造子彈5 顆（鑑定採樣1 顆試射，
    驗餘4 顆）、直徑約6 釐米土造子彈1 顆（鑑定採樣試射擊
    發）、直徑約8.5 釐米土造子彈10顆（鑑定採樣3 顆試射，
    驗餘7 顆）、槍管60支、撞針81支（臺灣桃園地方法院檢察
    署93年度偵字第15904 號併案意旨書漏載槍管及撞針部分）
    。
二、案經臺北縣政府警察局汐止分局報請臺灣板橋地方法院檢察
    署檢察官偵查起訴，及臺北縣政府警察局中和分局報請同署
    呈請臺灣高等法院檢察署令轉臺灣桃園地方法院檢察署偵查
    後移送併案。
    理  由
一、前開事實，業據被告乙○○於警詢、偵查及本院審理時均坦
    承不諱。而查其於92年11月6 日為警查獲之槍彈，經送內政
    部警政署刑事警察局鑑定，查送鑑槍枝管制編號0000000000
    號槍械認係由仿GLOCK 廠半自動手槍製造之玩具手槍換裝土
    造金屬槍管改造而成之改造手槍，機械性能良好，可供擊發
    適用子彈使用，認具殺傷力；又槍枝管制編號0000000000號
    槍械認係由仿WALTHER/S 型半自動手槍製造之玩具手槍換裝
    土造金屬槍管而成之改造手槍，機械性能良好，可擊發適用
    子彈，認具殺傷力；另槍枝管制編號0000000000號槍械認係
    由仿GLOCK 廠27型半自動手槍製造之玩具手槍換裝土造金屬
    槍管改造而成之改造手槍，機械性能良好，可供擊發適用子
    彈使用，認具殺傷力；再者，送驗子彈66顆，認均係土造子
    彈，具直徑約9 釐米之土造金屬彈頭，經採樣22顆試射，均
    可擊發，認均具殺傷力，有該局同年11月7 日刑鑑字第0920
    212593號槍彈鑑定書存卷可參。次查，其於93年7 月12日為
    警查獲之槍械、子彈及零件，經送同局鑑定，槍枝管制編號
    0000000000號槍械認係由仿FN廠1910型半自動手槍製造之玩
    具手槍換裝土造金屬槍管改造而成之改造手槍，雖欠缺抓子
    勾，惟仍可供擊發適用子彈使用，認具殺傷力；又槍枝管制
    編號00 00000000 號認係由仿WALTHER 廠PPK/S 型半自動手
    槍製造之玩具手槍換裝土造金屬槍管而成之改造手槍，機械
    性能良好，可擊發適用子彈；另扣案由玩具金屬彈殼加裝直
    徑約7.7 釐米土造金屬彈頭改造而成之改造子彈6 顆，經採
    樣2 顆試射，1 顆可擊發，認具殺傷力，另1 顆無法擊發，
    認不具殺傷力；扣案由玩具金屬彈殼加裝直徑約6 釐米鋼珠
    改造而成之改造子彈1 顆，經試射，可擊發，認具殺傷力；
    扣案加裝直徑約8.5 釐米土造金屬彈頭之土造子彈10顆，經
    採樣3 顆試射，均可擊發，認具殺傷力；扣案送鑑槍管1 包
    （按，計60支），認均係土造金屬槍管，送鑑撞針1 包（按
    ，計81支），認均係土造金屬撞針，亦有同局同年8 月26日
    刑鑑字第0930148363號槍彈鑑定書在卷可稽。再查，前述土
    造槍管及土造撞針，經核屬內政部於86年11月24日以（86）
    台內警字第8670683 號函公告各類槍砲彈藥主要組成零件種
    類中關於「其他各式槍砲」欄所列之零件無誤。此外，尚有
    查緝現場草圖、查緝現場暨扣案物品照片、扣押物品目錄表
    、贓證物品清單、扣押物品清單等附卷得佐。綜上所見，被
    告前揭自白應與事實相符，故洵足信取。本件事證已臻明確
    ，被告犯行堪為認定，應依法論科。
二、查被告於本件持有及寄藏槍彈暨零件行為終了後，槍砲彈藥
    刀械管制條例第8 條、第11條業於94年1 月26日經修正公布
    ，並於同月28日生效，原第11條條文刪除，該條文原規範之
    其他可發射子彈具有殺傷力之各式槍砲，移至同條例修正後
    第8 條內予以規範。修正前該條例第11條第4 項係規定：「
    未經許可，持有、寄藏或意圖販賣而陳列第一項所列槍枝者
    ，處一年以上七年以下有期徒刑，併科新台幣七百萬元以下
    罰金。」修正後同條例第8 條第4 項則規定：「未經許可，
    持有、寄藏或意圖販賣而陳列第一項所列槍枝者，處三年以
    上十年以下有期徒刑，併科新台幣七百萬元以下罰金。」比
    較新舊法，應以修正前之舊法有利於被告，依刑法第2 條第
    1 項但書之規定，就本案被告持有、寄藏可發射子彈具有殺
    傷力改造玩具手槍罪行為部分，自應依修正前該條例第11條
    第4 項之規定論處，合先敘明。
三、核被告如犯罪事實欄(一)所為，係犯修正前槍砲彈藥刀械管制
    條例第11條第4 項未經許可持有可發射子彈具有殺傷力之改
    造玩具手槍罪、同條項未經許可寄藏可發射子彈具有殺傷力
    之改造玩具手槍罪、同條例第12條第4 項未經許可寄藏子彈
    罪。又其如犯罪事實欄(二)所為，係犯修正前槍砲彈藥刀械管
    制條例第11條第4 項未經許可寄藏可發射子彈具有殺傷力之
    改造玩具手槍罪、同條例第12條第4 項未經許可寄藏子彈罪
    及同條例第13條第4 項未經許可寄藏可發射子彈具殺傷力玩
    具手槍主要組成零件罪。其先後2 次未經許可寄藏可發射子
    彈具有殺傷力之改造玩具手槍、未經許可寄藏子彈等行為，
    均前後時間緊接，所犯各係罪名相同之罪，顯皆出於概括犯
    意所為，是均屬連續犯，應分別依刑法第56條之規定，以一
    罪論，並加重其刑。另其分別以一行為觸犯如犯罪事實欄(一)
    、(二)所涉之數罪，是均為想像競合犯，復應依刑法第55條之
    規定，各從其情節較重之未經許可持有可發射子彈具有殺傷
    力改造玩具手槍罪處斷。按槍砲彈藥刀械管制條例有關持有
    與寄藏分別有處罰規定，單純之持有固不包括寄藏，但寄藏
    之受人委託代為保管，其保管之本身所為之持有，既係寄藏
    之當然結果，法律上自宜僅就寄藏行為為包括之評價，不應
    另就持有予以論罪，最高法院所著74年台上字第3400號判例
    意旨揭櫫綦詳，是其持有改造玩具手槍暨其主要組成零件、
    子彈等均不復論，起訴書就被告所為犯罪事實欄(一)關於寄藏
    部分，再敘予持有乙節，應屬贅論。臺灣桃園地方法院檢察
    署93年度偵字第15904 號併案意旨書雖漏載被告如犯罪事實
    欄(二)所示寄藏改造玩具手槍槍管及撞針部分，但此與其所列
    被告寄藏「慶輝」男子改造玩具手槍、子彈部分之犯行具裁
    判上一罪之想像競合關係，又前述犯罪事實雖亦未為起訴書
    所論列，惟該併案犯罪事實，與起訴書所載犯罪事實關於被
    告寄藏部分之犯行具上開裁判上一罪之連續犯關係，故仍為
    起訴效力所及，基於審判不可分之原則，本院自均得併予審
    究。查被告於80年間因違反麻醉藥品管理條例案件，經本院
    於同年12月20日判處有期徒刑5 年2 月，經臺灣高等法院於
    81 年4月21日駁回上訴確定，於83年2 月8 日縮短刑期假釋
    出監，觀護結束日期85年10月9 日，上述假釋因故經撤銷，
    於88年12月7 日縮短刑期假釋出監，於89年9 月11日縮短刑
    期執行完畢，其於89年間因傷害案件，經本院於90年8 月28
    日以90易字第735 號判處有期徒刑4 月，於90年9 月24日確
    定，再於90年間因違反毒品危害防制條例案件，經本院於90
    年10月26日以90年度板簡字第1525號判處有期徒刑4 月，於
    90年12月24日確定，後2 案更定其刑為有期徒刑7 月，接續
    執行，甫於91年10月25日執行完畢，有臺灣高等法院被告前
    案紀錄表可參，其於5 年內再犯本件有期徒刑以上之罪，為
    累犯，應依刑法第47條之規定，遞加重其刑。次按，自首以
    對於未發覺之罪投案而受裁判為要件，如案已發覺，則被告
    縱有陳述自己犯罪之事實，亦祇可謂為自白，不能認為自首
    ；而連續犯依刑法第56條規定，既以一罪論，則連續犯罪之
    一部經發覺後，被告再行供出他部，仍為自白，而非自首，
    最高法院84年度台上字第5553號判決意旨闡述甚明，基於同
    一法理，於想像競合犯罪行為一部被發覺後，供出他部犯罪
    事實，亦無自首規定之適用。查被告於為警發覺未經許可持
    有改造玩具手槍後，雖陸續供出上開寄藏犯行，仍非可謂自
    首，起訴書認符合自首要件，並非允當，附此敘明。而關於
    自白之規定，槍砲彈藥刀械管制條例復有特別之要件及效力
    規定，最高法院93年度台上字第607 號判決即明確說明，該
    條例第18條第4 項前段固規定，犯該條例之罪，於偵查或審
    判中自白，並供出全部槍砲、彈藥、刀械之來源及去向，因
    而查獲或因而防止重大危害治安事件之發生者，減輕或免除
    其刑，減輕或免除其刑，其所謂供出全部槍、彈之來源及去
    向，自係指已將槍、彈移轉於他人占有之情形而言，不包括
    仍為自己持有之情形在內，故本件亦不適用該條例自白減輕
    或免除其刑之規定，猶應指明。本院審酌被告持有暨寄藏之
    扣案具有殺傷力改造玩具手槍共5 支及具殺傷力改造子彈種
    類繁多，且數量非少，對社會治安構成嚴重威脅，及其有前
    揭其他多項犯罪紀錄，有上開被告前案紀錄表存卷可考，是
    素行不良，兼衡其犯罪動機、目的、手段、犯罪後坦承犯行
    等一切情狀，茲量處如主文所示之主刑，併就罰金刑部分，
    定其易服勞役之折算標準，以資懲儆。上述扣案經試射擊發
    之子彈，已失其子彈效能，不再具殺傷力，業非違禁物外，
    其餘直徑約9 釐米土造子彈44顆、直徑約7.7 釐米土造子彈
    4 顆、直徑約8.5 釐米土造子彈7 顆與扣案之改造玩具槍共
    5 支，均具殺傷力，併與扣案之槍管60支、撞針81支，俱屬
    違禁物，應依刑法第38條第1 項第1 款之規定，予以宣告沒
    收。
四、臺灣板橋地方法院檢察署93年度核退偵字第337 號併案意旨
    書聲請就被告涉嫌自93年2 月間起，在臺北縣永和市樂華夜
    市購買具殺傷力之槍彈，並在臺北縣板橋市購買玩具手槍，
    另於不詳時、地購買槍械零件，製造組裝手槍，而持有具殺
    傷力之仿BERETTA 廠84型貝瑞塔改造玩具手槍（槍枝管制編
    號0000000000號）暨仿FN廠FBI 改造玩具手槍（槍枝管制編
    號0000000000號）、不具殺傷力之仿WALTHER 廠PPK 型改造
    玩具手槍（槍枝管制編號0000000000號，該併案意旨誤載為
    具殺傷力）各1 支，及具殺傷力之7.9 釐米土造子彈15顆、
    9 釐米土造子彈119 顆，並將之藏於臺北縣永和市○○街59
    號4 樓租處，嗣同年3 月17日晚間10時10分許，在該租處為
    警查獲前述仿BERETTA 廠84型貝瑞塔改造玩具手槍及仿WALT
    HER 廠PPK 型改造玩具手槍、固定鐵夾1 個、螺絲起子10支
    、電鑽1 支、鑽孔磨石28支、萬能鐵鉗1 支、銼刀1 把、槍
    枝零件8 支、槍管成品2 支、槍管半成品3 支（該併案意旨
    誤載為槍管1 支），其旋帶同警方至臺北縣永和市○○路22
    2 號防火巷查獲上開仿FN廠FBI 改造玩具手槍，因認被告涉
    犯槍砲彈藥刀械管制條例第11條第1 項、第4 項之未經許可
    製造可發射子彈具殺傷力之改造玩具手槍罪、同條例第12條
    第4 項未經許可持有子彈罪乙節，查被告係被訴持有改造玩
    具手槍及寄藏改造玩具手槍，其與此部分併案事實所涉未經
    許可而製造玩具手槍罪部分，其罪名不同、犯意有別，並無
    高、低度行為之吸收關係可言，應屬須依法併合處罰之數罪
    甚明，此觀諸最高法院93年度台上字第2871號判決意旨即足
    知悉。又參以最高法院74年台上字第3400號判例雖謂，寄藏
    與持有均係將物置於自己實力支配之下，僅寄藏必先有他人
    之持有行為，而後始為之受寄代藏而已，故寄藏之受人委託
    代為保管，其保管之本身，亦屬持有，不過，此之持有係受
    寄之當然結果。然前開條例對於寄藏與持有子彈之犯罪係分
    別加以處罰，是其犯罪型態有別，且構成要件歧異，亦無所
    謂吸收關係。職此，此部分併案事實，與本件起訴之犯罪事
    實尚無裁判上一罪審判不可分原則之適用，本院要難遽以審
    酌，是應檢還檢察官依法卓處，併予敘明。
據上論斷，應依刑事訴訟法第第299 條第1 項前段，槍砲彈藥刀
械管制條例修正前第11條第4 項、第12條第4 項、第13條第4 項
，刑法第11條前段、第2 條第1 項但書、第56條、第55條、第47
條、第42條第2 項、第38條第1 項第1 款，罰金罰鍰提高標準條
例第2 條，現行法規所定貨幣單位折算新臺幣條例第2 條，判決
如主文。
本案經檢察官馬中琍到庭執行職務。
中　　華　　民　　國　　94 　 年　　6   　月　　10　　日
                  刑事第十七庭  審判長法  官  林海祥
                                      法  官  汪怡君
                                      法  官  朱敏賢
以上正本證明與原本無異
如不服本判決應於送達後10日內向本院提出上訴狀
                                      書記官　郭勝華
中　　華　　民　　國　　94　　年　　6  　 月　　10　　日
附錄本案論罪科刑法條全文：
修正前槍砲彈藥刀械管制條例第11條
未經許可，製造、販賣或運輸第四條第一款所稱其他可發射金屬
或子彈具有殺傷力之各式槍砲者，處五年以上有期徒刑，併科新
台幣一千萬元以下罰金。
未經許可，轉讓、出租或出借前項所列槍砲者，處三年以上十年
以下有期徒刑，併科新台幣七百萬元以下罰金。
意圖供自己或他人犯罪之用，而犯前二項之罪者，處無期徒刑或
七年以上有期徒刑，併科新台幣一千萬以下罰金。
未經許可，持有、寄藏或意圖販賣而陳列第一項所列槍枝者，處
一年以上七年以下有期徒刑，併科新台幣七百萬元以下罰金。
第一項至第三項之未遂犯罰之。
槍砲彈藥刀械管制條例第12條
未經許可，製造、販賣或運輸子彈者，處一年以上七年以下有期
徒刑，併科新台幣五百萬元以下罰金。
未經許可，轉讓、出租或出借子彈者，處六月以上五年以下有期
徒刑，併科新台幣三百萬元以下罰金。
意圖供自己或他人犯罪之用，而犯前二項之罪者，處三年以上十
年以下有期徒刑，併科新台幣七百萬元以下罰金。
未經許可，持有、寄藏或意圖販賣而陳列子彈者，處五年以下有
期徒刑，併科新台幣三百萬元以下罰金。
第一項至第三項之未遂犯罰之。
